【裁判字號】    98,交聲,181
【裁判日期】    981231
【裁判案由】    交管條例聲異
【裁判全文】
臺灣板橋地方法院交通事件裁定         98年度交聲字第181號
原處分機關  交通部公路總局臺北區監理所板橋監理站
異  議  人
即受處分人  甲○○
上列異議人即受處分人因違反道路交通管理處罰條例案件，不服
原處分機關於中華民國97年11月27日所為之裁決處分（裁決書案
號：板監裁字第裁41-CG0000000號），聲明異議，本院裁定如下
：
    主  文
異議駁回。
    理  由
一、聲明異議意旨略以：異議人即受處分人甲○○於民國96年10
    月1 日上午8 時40分許，騎乘車牌號碼3FR-158 號重型機車
    ，行經臺北縣板橋市○○路○ 段，因不在規定車道行駛，經
    臺北縣政府警察局（下稱原舉發機關）警員拍攝違規照片後
    ，逕行掣單舉發；惟異議人並未接獲本件舉發通知單，致遭
    裁處最高額罰鍰，實難甘服，爰依法聲明異議。
二、按汽車駕駛人爭道行駛，有機器腳踏車，不在規定車道行駛
    之情形者，處新臺幣（下同）600 元以上1800元以下罰鍰，
    並記違規點數1 點，道路交通管理處罰條例第45條第13款、
    第63條第1 項第1 款分別定有明文。次按處理違反道路交通
    管理事件，有關文書送達之程序，依行政程序法之規定，違
    反道路交通管理事件統一裁罰基準及處理細則第5 條定有明
    文；而行政程序法關於文書之送達，其第72條第1 項前段規
    定：「送達，於應受送達人之住居所、事務所或營業所為之
    。」第73條第1 項規定：「於應送達處所不獲會晤應受送達
    人時，得將文書付與有辨別事理能力之同居人、受僱人或應
    送達處所之接收郵件人員。」第74條則規定：「送達，不能
    依前2 條規定為之者，得將文書寄存送達地之地方自治或警
    察機關，並作送達通知書兩份，一份黏貼於應受送達人住居
    所、事務所、營業所或其就業處所門首，另一份交由鄰居轉
    交或置於該送達處所信箱或其他適當位置，以為送達。前項
    情形，由郵政機關為送達者，得將文書寄存於送達地之郵政
    機關。寄存機關自收受寄存文書之日起，應保存三個月。」
三、經查，異議人於96年10月1 日上午8 時40分許，騎乘車牌號
    碼3FR-158 號重型機車，行經臺北縣板橋市○○路○ 段，不
    在規定車道行駛，經原舉發機關警員拍攝違規照片後，逕行
    掣單舉發之事實，有臺北縣政府警察局北縣警交字第CG0000
    000 號舉發違反道路交通管理事件通知單1 紙、採證照片1
    幀附卷可稽，且為異議人所不爭執；是異議人騎乘重型機車
    不在規定車道行駛之違規行為，堪予認定。異議人雖以前揭
    情詞置辯，惟前揭舉發違反道路交通管理事件通知單（含採
    證照片），經原舉發機關以掛號郵件送達臺北縣永和市○○
    街10巷9 號3 樓異議人住所，因未獲會晤異議人本人，亦無
    受領文書之同居人、受僱人或應送達處所之接收郵件人員，
    乃於96年11月8 日寄存在永和中正路郵局，並作送達通知書
    兩份，一份黏貼於上址門首，另一份置於上址信箱或其他適
    當位置，以為送達，有臺北縣政府警察局送達證書1 紙在卷
    足憑，揆諸前開行政程序法之規定，原舉發機關辦理寄存送
    達，符合法律規定之事由，亦合於法定應踐行之程序，難認
    有何違誤之處，其送達即屬適法，並已發生送達之效力；異
    議人徒以前詞置辯，尚無可採。原處分機關以異議人違反道
    路交通管理處罰條例第45條第13款規定，裁處罰鍰1800元，
    並依同條例第63條第1 項第1 款規定，記違規點數1 點，核
    無不當；本件異議為無理由，應予駁回。
據上論斷，應依道路交通案件處理辦法第19條，裁定如主文。
中    華    民    國    98    年    12    月    31    日
                  交通法庭  法  官  劉景宜
以上正本證明與原本無異。
如不服本裁定，得自收受送達之日起5 日內向本院提出抗告狀。
                            書記官  謝秀青
中    華    民    國    99    年    1     月    5     日

司法院資訊處製作；財團法人民間司法改革基金會備份。
